【裁判字號】    99,簡上,254
【裁判日期】    990428
【裁判案由】    詐欺
【裁判全文】
臺灣桃園地方法院刑事判決             99年度簡上字第254號
上  訴  人  臺灣桃園地方法院檢察署檢察官
被      告  乙○○
上列上訴人因被告詐欺案件，不服本院99年度壢簡字第17號，中
華民國99年1 月8 日第一審刑事簡易判決（聲請簡易處刑案號：
臺灣桃園地方法院檢察署98年度偵字第22205 號；移送併辦案號
：臺灣臺南地方法院檢察署98年度偵字第17387 、17832 號、99
年度偵字第586 、2013號，臺灣宜蘭地方法院檢察署98年度偵字
第4739號，臺灣高雄地方法院檢察署99年度偵字第5386、5387、
5388、5389號，臺灣板橋地方法院檢察署98年度偵字第30090 號
），提起上訴，本院管轄之第二審地方法院合議庭判決如下：
    主  文
原判決撤銷。
乙○○幫助意圖為自己不法之所有，以詐術使人將本人之物交付
，處有期徒刑陸月，如易科罰金，以新臺幣壹仟元折算壹日。
    事  實
一、乙○○可預見提供銀行帳戶予姓名年籍不詳之人使用，可能
    幫助不詳之犯罪集團從事財產犯罪行為，作為取得財物或財
    產上利益之管道，竟基於縱使該人將其帳戶用以從事詐欺取
    財之財產犯罪行為，亦不違反其本意之幫助犯意，而於民國
    98年7 月24日，至臺南縣新化鎮統一超商大目降門市，將其
    所有於90年1 月8 日向中華郵政股份有限公司高雄旗津郵局
    申辦取得帳號700 ─00000000000000號（下稱郵局帳戶）、
    其所有於97年4 月30日向臺灣中小企業銀行前鎮分行申辦取
    得帳號050 ─00000000000 號（下稱臺灣中小企銀帳戶）等
    2 帳戶提款卡連同密碼，以宅即便方式郵寄予某真實姓名年
    籍不詳之成年人。嗣該詐欺集團成員即意圖為自己不法之所
    有，共同基於詐欺取財之犯意聯絡，於附表所示時、地，以
    附表所載詐術，向附表所示被害人辛○○、癸○○、丁○○
    、丙○○、甲○○、壬○○、子○○、戊○○、己○○、庚○○等人詐取附表所示款項，致渠等均陷於錯誤，信以為真
    ，因而於附表所示時、地，以附表所示方式，分別轉帳、匯
    款附表所示款項至乙○○所提供上開帳戶內（被害人遭詐騙
    詳情均詳附表）。該等詐騙集團成員得手後，迅即將該等款
    項提領殆盡。附表所示之被害人於匯款後始查覺受騙，乃報
    警循線查獲。
二、案經桃園縣政府警察局龍潭分局報請臺灣桃園地方法院檢察
    署檢察官偵查後聲請以簡易判決處刑，及附表所示被害人訴
    由暨附表所示司法警察機關分別報請臺灣臺南地方法院檢察
    署檢察官、臺灣宜蘭地方法院檢察署檢察官、臺灣高雄地方
    法院檢察署檢察官、臺灣板橋地方法院檢察署檢察官移送併
    案審理（被害人告訴及檢警偵辦情形均詳附表）。
    理  由
一、本件認定事實所引用卷內所有卷證資料（包含人證與文書證
    據、物證等證據）之證據能力，檢察官及被告於本院準備程
    序、審理時均不爭執（見本院卷第34頁、第41至46頁），且
    無證據證明係公務員違背法定程序所取得；又卷內各項文書
    證據，亦無刑事訴訟法第159 條之4 第1 款、第2 款顯不可
    信而不得作為證據之情形，故均認有證據能力。
二、被告乙○○對於其上揭申辦郵局帳戶、臺灣中小企銀帳戶，
    取得提款卡、密碼，嗣將該2 帳戶提款卡連同密碼交予他人
    ，而該等帳戶資料，遭詐騙集團利用，使如附表所示被害人
    匯入前揭款項，並遭提領一空等情，均坦認不諱（見偵一卷
    第12至13頁，偵一之一卷第1 至3 頁，偵三之一卷第3 至6
    頁，偵六卷第32、33頁，偵八卷第4 至5 頁，偵九之二卷第
    4 至6 頁，偵十之一卷第5 至9 頁），並有統一超商大目降
    門市宅即便收據1 紙在卷（見偵一卷第15頁、偵九之二卷第
    8 頁）；其中郵局帳戶、臺灣中小企銀帳戶開戶之事，有該
    等帳戶開戶資料及交易明細在卷（詳附表所載）；如附表所
    示被害人受騙詳情，則據其等指訴歷歷，並有如附表所示被
    害人轉帳匯款交易明細資料、詐騙拍賣網頁資料、受理詐騙
    帳戶通報警示簡便格式表、受理刑事案件件報案三聯單、內
    政部警政署反詐騙案件紀錄表等資料附卷可佐（均詳附表）
    ，此部分事實，首堪認定。
三、被告雖矢口否認犯罪，辯稱：我因為應徵六合彩、大樂透簽
    注公司擔任內勤工作，對方說要給會員匯款用，所以要我交
    付帳戶存摺影本、提款卡連同密碼，所以我才將郵局帳戶、
    臺灣中小企銀帳戶的提款卡郵寄到臺中給對方，並在電話中
    告訴對方密碼云云（見偵一卷第12至13頁，偵一之一卷第1
    至3 頁，偵三之一卷第3 至6 頁，偵六卷第32、33頁，偵八
    卷第4 至5 頁，偵九之二卷第4 至6 頁，偵十之一卷第5 至
    9 頁，本院卷第33頁反面、第48頁）然查：
  (一)被告雖辯稱係提供提款卡予六合彩、大樂透簽注公司以供會
    員匯款云云，然被告前揭供述適足徵其係提供帳戶供人賭博
    犯罪使用，且依被告所辯：伊應徵的是通知會員匯款工作部
    分等節以觀（見偵一之一卷第2 頁），被告既非擔任匯款之
    收取工作，已無將款項匯入被告個人帳戶內之理。且縱兼有
    收取匯款工作，亦僅需將收得款項交予公司即可，實無將帳
    戶提款卡連同密碼均交付他人之理。即便需要結算匯款，則
    可提出存摺或交易明細資料已足，亦無交付提款卡連同密碼
    之必要。況按諸事理，苟為收取合法匯款所需，公司實可使
    用自己帳戶，更便於提領管理，斷無周折以被告帳戶為用而
    加掩飾之必要，遑論由被告一次交付2 個帳戶（郵局帳戶及
    中小企銀帳戶）之提款卡連同密碼供用。再觀諸被告自承不
    知該公司名稱、地址、招募者之真實姓名、年籍等任何資料
    ，又如何掌控該人使用其帳戶？亦與情理相違。是被告前揭
    所辯尚無從執為有利於被告之認定。
  (二)按任何人均可辦理金融帳戶提款卡使用，如無正當理由，實
    無借用他人提款卡使用之理，而提款卡及密碼亦事關個人財
    產權益之保障，其專有性甚高，除非本人或與本人親密關係
    者，難認有何理由可自由流通使用該帳戶提款卡及密碼，一
    般人均有妥為保管及防止他人任意使用之認識，縱特殊情況
    偶需交付他人使用，亦必深入瞭解用途及合理性，始予提供
    ，且該等專有物品如落入不明人士手中，而未加以闡明正常
    用途，極易被利用為與財產有關之犯罪工具，而有犯罪意圖
    者，非有正當理由，竟徵求他人提供帳戶，客觀上可預見其
    目的，係供為某筆資金之存入，後再行領出之用，且該筆資
    金之存入及提領過程係有意隱瞞其流程及行為人身分曝光之
    用意，一般人本於一般認知能力均易於瞭解，報章媒體復一
    再披露詐騙集團為規避查緝，故使用他人帳戶以遂行詐欺之
    不法犯罪態樣，被告為一智慮健全、有社會經驗之成年人，
    對此自難諉為不知，則被告任意交付帳戶提款卡連同密碼予
    他人，該人既有使用帳戶提款卡之需，竟不思自行申辦，反
    大費周章收集他人帳戶提款卡使用，顯與一般交易常情相悖
    ，則其用途實屬可疑，被告應可預見其將金融帳戶提款卡、
    密碼等物提供他人使用，將幫助他人實施財產犯罪，竟仍將
    其上開銀行帳戶提款卡及密碼交付該來路不明之人，是縱無
    證據證明被告明知該人之犯罪態樣係以該帳戶供詐欺取財之
    用，惟其顯具縱有人以其金融帳戶實施詐欺取財犯罪亦不違
    背其本意之幫助意思至明。綜上所述，本案事證明確，被告
    犯行洵堪認定，應依法論科。
四、按對於犯罪與正犯有共同之認識，而以幫助之意思，對於正
    犯資以助力，而未參與實行犯罪之行為者，即屬刑法上之幫
    助犯。本件被告基於幫助之犯意，提供前述帳戶存摺、提款
    卡及密碼予他人使用，已如前述。嗣該取得前揭帳戶資料之
    成年人或其轉受者與他人共同利用被告之幫助，使上開被害
    人因受施詐術而陷於錯誤，因而匯款至被告所提供之帳戶，
    雖無證據足以證明被告有參與詐欺取財罪構成要件之行為，
    但被告以幫助之犯意參與犯罪構成要件以外之行為，仍應認
    其係詐欺取財罪之幫助犯。
五、查本件向被告取得帳戶資料之不詳姓名成年人為犯罪集團成
    員，核該集團成員所為，均係犯刑法第339 條第1 項之詐欺
    取財罪。該成年犯罪集團成員間，有犯意聯絡及行為分擔，
    為共同正犯。被告基於幫助之意思，提供所持有之上開郵局
    帳戶及中小企銀帳戶提款卡及密碼，而對於正犯即收受者犯
    詐欺罪資以助力，所為係基於幫助普通詐欺之犯意而參與構
    成要件以外之犯行，核其所為，係犯刑法第30條第1 項前段
    、第339 條第1 項之幫助詐欺取財罪。其以幫助之意思，參
    與構成要件以外之行為，為幫助犯，應依刑法第30條第2 項
    規定，依正犯之刑減輕之。被告以1 幫助詐欺行為，幫助正
    犯先後詐騙如附表所示10名被害人，為想像競合犯，應依刑
    法第55條規定論以一罪，並從一重處斷。檢察官移送併辦如
    附表編號1 至5 、7 至10所示部分，雖未經起訴，然此部分
    既與起訴經論罪科刑部分有想像競合之裁判上一罪關係，為
    起訴效力所及，本院自應併予審究。
六、原審以事證明確，予以論罪科刑，固非無見，惟未及審酌如
    附表編號1 、2 、4 、5 、8 、9 、10所示併案犯行，檢察
    官執此上訴，為有理由，應由本院撤銷改判。爰審酌被告任
    意將金融帳戶提款卡連同密碼交予他人使用，使犯罪集團用
    以詐騙財物，助長他人犯罪之風氣，並使不法分子易於逃避
    查緝，嚴重破壞社會治安，且犯後未見悔意，並兼衡其素行
    、犯罪手段、目的、生活狀況、智識程度等一切情狀，量處
    如主文第2 項所示之刑，併諭知如易科罰金之折算標準，以
    示懲儆。
七、被告提供前揭郵局帳戶、中小企銀帳戶之提款卡，既已交付
    詐欺集團使用，已非屬被告所有，且未扣案，參酌被告之前
    揭帳戶業經金融機關列管，該帳戶之提款卡非但已無用處，
    尚乏確據證明仍存在，爰不另為沒收之諭知，併予敘明。
據上論斷，應依刑事訴訟法第455 條之1 第1 項、第3 項、第36
9 條第1 項前段、第364 條、第299 條第1 項前段，刑法第30條
第1 項前段、第2 項、第339 條第1 項、第55條、第41條第1 項
前段，刑法施行法第1 條之1 第1 項、第2 項前段，判決如主文
。
本案經檢察官陳仁傑到庭執行職務。
中    華    民    國    99    年    4     月    28    日
                  刑事第九庭  審判長法  官  吳為平
                                    法  官  林玉蕙
                                    法  官  蘇琬能
以上正本證明與原本無異。
不得上訴。
                                    書記官  黃惠鈴
中    華    民    國    99    年    4     月    28    日
附錄本案論罪科刑法條：
中華民國刑法第339條
（普通詐欺罪）
意圖為自己或第三人不法之所有，以詐術使人將本人或第三人之
物交付者，處 5 年以下有期徒刑、拘役或科或併科 1 千元以下
罰金。
以前項方法得財產上不法之利益或使第三人得之者，亦同。
前二項之未遂犯罰之。
附表：
┌─┬───┬───┬──────────┬─────┬────┬─────────┐
│編│被害人│時  間│犯 罪 事 實         │遭騙金額（│起訴案號│卷 證 出 處       │
│號│      │      │                    │新台幣/元 │或移送併│                  │
│  │      │      │                    │）        │案審理之│                  │
│  │      │      │                    │          │偵查案號│                  │
├─┼───┼───┼──────────┼─────┼────┼─────────┤
│1 │辛○○│98年7 │該詐騙集團成員，即意│3,000     │案經宜蘭│證人辛○○警詢、│
│  │      │月26日│圖為自己不法之所有，│          │縣政府警│  偵訊陳述（見偵一│
│  │      │下午1 │共同基於詐欺取財之犯│          │察局羅東│  之一卷第3至5頁、│
│  │      │時30分│意聯絡，於98年7 月26│          │分局報請│  偵一之二卷第5 至│
│  │      │許    │日下午1 時30分許，在│          │臺灣宜蘭│  6 頁）；        │
│  │      │      │臺灣地區某不詳地點以│          │地方法院│內政部警政署反詐│
│  │      │      │電腦連接至露天巿集拍│          │檢察署檢│  騙諮詢專線紀錄表│
│  │      │      │賣網站，佯欲販售「型│          │察官移送│  1 紙、宜蘭縣政府│
│  │      │      │號Apple iphone 16g手│          │併案審理│  警察局羅東分局冬│
│  │      │      │機」，致辛○○陷於錯│          │（98年度│  山派出所受理詐騙│
│  │      │      │誤，而依指示，於同年│          │偵字第  │  帳戶通報警示簡便│
│  │      │      │月28日下午2 時50分許│          │4739號）│  格式表1 紙（見偵│
│  │      │      │，至宜蘭縣羅東鎮興東│          │        │  一之一卷第19至20│
│  │      │      │路之羅東郵局匯款3,00│          │        │  頁）；          │
│  │      │      │0 元至乙○○高雄旗津│          │        │郵政國內匯款執據│
│  │      │      │郵局上開帳戶內，旋遭│          │        │  1 紙、中華郵政股│
│  │      │      │提領一空。嗣辛○○匯│          │        │  份有限公司98年8 │
│  │      │      │款後，未能收到商品，│          │        │  月11日高營字第09│
│  │      │      │又發現該網路賣家無法│          │        │  82002063號函檢附│
│  │      │      │聯絡，始知遭騙，而報│          │        │  乙○○帳戶申請書│
│  │      │      │警查獲。            │          │        │  及交易明細表（見│
│  │      │      │                    │          │        │  偵一之一卷第6至9│
│  │      │      │                    │          │        │  頁）；          │
│  │      │      │                    │          │        │宅急便寄送單1 紙│
│  │      │      │                    │          │        │  （偵一卷第15頁）│
│  │      │      │                    │          │        │                  │
├─┼───┼───┼──────────┼─────┼────┼─────────┤
│2 │癸○○│98年7 │該詐騙集團成員，即意│5,940     │案經臺北│證人癸○○警詢、│
│  │      │月27日│圖為自己不法之所有，│          │市政府警│  陳述（見偵二之一│
│  │      │某時  │共同基於詐欺取財之犯│          │察局中山│  卷第1 至2 頁）；│
│  │      │      │意聯絡，於98年7 月27│          │分局報請│臺北巿政府警察局│
│  │      │      │日某時，在臺灣地區某│          │臺灣高雄│  中山分局大直派出│
│  │      │      │不詳地點以電腦連接至│          │地方法院│  所受理刑案件報案│
│  │      │      │雅虎奇摩拍賣網站，佯│          │檢察署檢│  三聯單1 紙、受理│
│  │      │      │欲販售「活顏馥莓飲及│          │察官移送│  各類案件紀錄表1 │
│  │      │      │綠泉新纖酵素錠」，致│          │併案審理│  紙（見偵二之一卷│
│  │      │      │在臺北市之癸○○陷於│          │（99年度│  第7 至8 頁）；  │
│  │      │      │錯誤，而依指示，於翌│          │偵字第53│兆豐國際商業銀行│
│  │      │      │（28）日下午3 時31分│          │88號）  │  網路交易明細表1 │
│  │      │      │許，經兆豐國際商業銀│          │        │  紙、臺灣中小企業│
│  │      │      │行網路銀行轉帳5,940 │          │        │  銀行前鎮分行98年│
│  │      │      │元至被告臺灣中小企銀│          │        │  8 月17日98年前鎮│
│  │      │      │行前鎮分行上開帳戶內│          │        │  字第139 號函檢附│
│  │      │      │，旋遭提領一空。嗣戴│          │        │  乙○○開戶基本資│
│  │      │      │綺芬匯款後，未能收到│          │        │  料及交易明細（見│
│  │      │      │商品，又發現該網路賣│          │        │  偵二之一卷第9至 │
│  │      │      │家無法聯絡，始知遭騙│          │        │  13、21頁）；    │
│  │      │      │，而報警查獲。      │          │        │YAHOO 奇摩拍賣網│
│  │      │      │                    │          │        │  頁（見偵二之一卷│
│  │      │      │                    │          │        │  第24 至31 頁）  │
├─┼───┼───┼──────────┼─────┼────┼─────────┤
│3 │丁○○│98年7 │該詐騙集團成員，即意│8,100     │案經臺北│證人丁○○警詢陳│
│  │      │月28日│圖為自己不法之所有，│          │縣政府警│  述（見偵三之一卷│
│  │      │上午10│共同基於詐欺取財之犯│          │察局新店│  第7頁）；       │
│  │      │時許  │意聯絡，於98年7 月28│          │分局報警│內政部警政署反詐│
│  │      │      │日上午10時許，在臺灣│          │請臺灣臺│  騙諮詢專線紀錄表│
│  │      │      │地區某不詳地點以電腦│          │北地方法│  1 紙、臺北縣政府│
│  │      │      │連接至雅虎奇摩拍賣網│          │院檢察署│  警察局新店分局龜│
│  │      │      │站，佯欲販售中古「NI│          │呈請臺灣│  山派出所受理詐騙│
│  │      │      │KON D90 Kit18-105mm │          │高等法院│  帳戶通報警示簡便│
│  │      │      │鏡頭」，致人在臺北市│          │檢察署檢│  格式表1 紙（偵三│
│  │      │      │之丁○○陷於錯誤，而│          │察長令轉│  之一第19至20頁）│
│  │      │      │依指示，於同日下午3 │          │臺灣臺南│  ；              │
│  │      │      │時46、48分許，至臺北│          │地方法院│華南商業銀行自動│
│  │      │      │巿南京東路2 段之華南│          │檢察署檢│  存提款交易明細表│
│  │      │      │商業銀行自動存提款機│          │察官移送│  2 紙、中華郵政股│
│  │      │      │轉帳100 、8,000 元（│          │併案審理│  份有限公司98年8 │
│  │      │      │合計8,100 元）至被告│          │（98年度│  月19日儲字第0980│
│  │      │      │高雄旗津郵局上開帳戶│          │偵字第17│  068116 號函附吳 │
│  │      │      │內，旋遭提領一空。嗣│          │387 號）│  秋玫開戶基資料及│
│  │      │      │丁○○匯款後，未能收│          │        │  交易明細（偵三之│
│  │      │      │到商品，又發現該網路│          │        │  一卷第10至16頁）│
│  │      │      │賣家無法聯絡，始知遭│          │        │  ；              │
│  │      │      │騙，而報警查獲。    │          │        │YAHOO 奇摩拍賣頁│
│  │      │      │                    │          │        │  （偵三之一卷第22│
│  │      │      │                    │          │        │  至29頁）        │
├─┼───┼───┼──────────┼─────┼────┼─────────┤
│4 │丙○○│98年7 │該詐騙集團成員，即意│9,000     │案經被害│證人丙○○警詢、│
│  │      │月28日│圖為自己不法之所有，│          │人丙○○│  偵訊陳述（偵四之│
│  │      │上午11│共同基於詐欺取財之犯│          │訴由臺北│  一卷第8 至9 、39│
│  │      │時許  │意聯絡，於98年7 月28│          │巿政府警│  至41頁）；      │
│  │      │      │日上午11時許，在臺灣│          │察局士林│內政部警政署反詐│
│  │      │      │地區某不詳地點以電腦│          │分局報請│  騙案件紀錄表1 紙│
│  │      │      │連接至雅虎奇摩拍賣網│          │臺灣士林│  、臺北巿政府警察│
│  │      │      │站，佯欲販售「原燒禮│          │地方法院│  局士林分局蘭雅派│
│  │      │      │券」，致人在臺北巿士│          │檢察署呈│  出所受理刑案件報│
│  │      │      │林區之丙○○陷於錯誤│          │請臺灣高│  案三聯單1紙 、受│
│  │      │      │，而依指示，於同日上│          │等法院檢│  理詐騙帳戶通報警│
│  │      │      │午11時40分許，以台新│          │察署令轉│  示簡便格式表1 紙│
│  │      │      │網路銀行匯款9,000 元│          │臺灣臺南│  、受理各類案件紀│
│  │      │      │至乙○○高雄旗津郵局│          │地方法院│  錄表1 紙（偵四之│
│  │      │      │上開帳戶內，旋遭提領│          │檢察署檢│  一卷第21至24頁）│
│  │      │      │一空。嗣丙○○匯款後│          │察官移送│台新銀行個人網路│
│  │      │      │，未能收到商品，又發│          │併案審理│  銀行已匯款通知1 │
│  │      │      │現該網路賣家無法聯絡│          │（99年度│  紙、台新銀行存款│
│  │      │      │，始知遭騙，而報警查│          │偵字第20│  交易明細查詢1紙 │
│  │      │      │獲。                │          │13、586 │  、中華郵政股份有│
│  │      │      │                    │          │號）    │  限公司高雄郵局98│
│  │      │      │                    │          │        │  年8 月21日高營字│
│  │      │      │                    │          │        │  第0000000000號（│
│  │      │      │                    │          │        │  偵四之一卷第10、│
│  │      │      │                    │          │        │  12、14至17頁）；│
│  │      │      │                    │          │        │雅虎奇摩賣家帳戶│
│  │      │      │                    │          │        │  資料網頁（偵四之│
│  │      │      │                    │          │        │  一卷第11頁）    │
├─┼───┼───┼──────────┼─────┼────┼─────────┤
│5 │甲○○│98年7 │該詐騙集團成員，即意│1,000     │案經臺北│證人甲○○、蔡昇│
│  │      │月28日│圖為自己不法之所有，│          │市政府警│  鴻警詢陳述（見偵│
│  │      │下午5 │共同基於詐欺取財之犯│          │察局中正│  五之一卷第1 至2 │
│  │      │時許  │意聯絡，於98年7 月28│          │第二分局│  、7 至11頁）；  │
│  │      │      │日下午5 時許，在臺灣│          │報請臺灣│內政部警政署反詐│
│  │      │      │地區某不詳地點以電腦│          │高雄地方│  騙案件紀錄表1 紙│
│  │      │      │連接至雅虎奇摩拍賣網│          │法院檢察│  （見偵五之一卷第│
│  │      │      │站，盜用蔡昇鴻申請之│          │署檢察官│  12至13頁）；    │
│  │      │      │網路帳號「tommylss」│          │移送併案│華南銀行自動櫃員│
│  │      │      │，佯欲販售「創見記憶│          │審理（99│  機交易明細表1 紙│
│  │      │      │卡16GSDHC Class 」，│          │年度偵字│  、吳秋致開戶基本│
│  │      │      │致人在臺北市之甲○○│          │第5386號│  資料及交易明細表│
│  │      │      │陷於錯誤，而依指示，│          │）      │  （見偵五之一卷第│
│  │      │      │於同日晚間8 時52分許│          │        │  22至26頁）；    │
│  │      │      │，經由華南銀行自動櫃│          │        │YAHOO 奇摩拍賣網│
│  │      │      │員機轉帳1,000 元至被│          │        │  頁（見偵五之一卷│
│  │      │      │告臺灣中小企銀行前鎮│          │        │  第18至20頁）    │
│  │      │      │分行上開帳戶內，旋遭│          │        │                  │
│  │      │      │提領一空。嗣甲○○匯│          │        │                  │
│  │      │      │款後，未能收到商品，│          │        │                  │
│  │      │      │又發現該網路賣家無法│          │        │                  │
│  │      │      │聯絡，始知遭騙，而報│          │        │                  │
│  │      │      │警查獲。            │          │        │                  │
├─┼───┼───┼──────────┼─────┼────┼─────────┤
│6 │壬○○│98年7 │該詐騙集團成員，即意│7,000     │案經桃園│證人壬○○警詢陳│
│  │      │月28日│圖為自己不法之所有，│          │縣政府警│  述（偵六卷第3 至│
│  │      │晚間8 │共同基於詐欺取財之犯│          │察局龍潭│  4 頁）；        │
│  │      │時18分│意聯絡，於98年7 月28│          │分局報請│內政部警政署反詐│
│  │      │許    │日晚間8 時18分許，在│          │臺灣桃園│  騙案件紀錄表1 紙│
│  │      │      │臺灣地區某不詳地點以│          │地方法院│  、桃園縣政府警察│
│  │      │      │電腦連接至雅虎奇摩拍│          │檢察署檢│  局龍潭分局聖亭派│
│  │      │      │賣網站，佯欲販售「康│          │察官偵查│  出所受理刑案件報│
│  │      │      │貝兒乳酸菌7 盒」，致│          │後聲請以│  案三聯單1 紙、受│
│  │      │      │人在桃園縣龍潭鄉之劉│          │簡易判決│  理詐騙帳戶通報警│
│  │      │      │紫昕陷於錯誤，而依指│          │處刑（98│  示簡便格式表1 紙│
│  │      │      │示，於同日晚間10時56│          │年度偵字│  （偵六卷第5 至8 │
│  │      │      │分許，至桃園縣龍潭鄉│          │第22205 │  頁）；          │
│  │      │      │龍華路396 號之7-11超│          │號）    │中國信託商業銀行│
│  │      │      │商內之自動櫃員機轉帳│          │        │  自動櫃員機交易明│
│  │      │      │7,000 元至被告臺灣中│          │        │  細表1 紙、臺灣中│
│  │      │      │小企銀行前鎮分行上開│          │        │  小企業銀行前鎮分│
│  │      │      │帳戶內，旋遭提領一空│          │        │  行98年10月21日98│
│  │      │      │。嗣壬○○匯款後，未│          │        │  年臺企銀前鎮字第│
│  │      │      │能收到商品，又發現該│          │        │  185 號檢附吳秋致│
│  │      │      │網路賣家失去音訊無法│          │        │  開戶基本資料、交│
│  │      │      │聯絡，始知遭騙，而報│          │        │  易明細及掛失紀錄│
│  │      │      │警查獲。            │          │        │ （偵六卷第9 至13 │
│  │      │      │                    │          │        │  、20至25頁）；  │
│  │      │      │                    │          │        │宅急便寄送單1 紙│
│  │      │      │                    │          │        │  （偵六卷第35頁）│
│  │      │      │                    │          │        │                  │
├─┼───┼───┼──────────┼─────┼────┼─────────┤
│7 │子○○│98年7 │該詐騙集團成員，即意│6,100     │案經臺南│證人子○○警詢陳│
│  │      │月28日│圖為自己不法之所有，│          │縣政府警│  述（見偵七之一卷│
│  │      │晚間11│共同基於詐欺取財之犯│          │察局善化│  第4至6 頁）；   │
│  │      │時許  │意聯絡，於98年7 月28│          │分局報請│內政部警政署反詐│
│  │      │      │日晚間11時許，在臺灣│          │臺灣臺南│  騙案件紀錄表1 紙│
│  │      │      │地區某不詳處所以電腦│          │地方法院│  、臺南縣警察局善│
│  │      │      │連結至雅虎奇摩拍賣網│          │檢察署檢│  化分局善化派出所│
│  │      │      │站，佯欲販售「ACER  │          │察官移送│  受理刑事案件報案│
│  │      │      │Aspire one10吋迷你小│          │併案審理│  三聯單1 紙、受理│
│  │      │      │筆電（紅色）」1 台，│          │（98年度│  詐騙帳戶通報警示│
│  │      │      │致子○○陷於錯誤，而│          │偵字第17│  簡便格式表1 紙（│
│  │      │      │依其指示，於翌日（29│          │832 號）│  見偵七之一卷第20│
│  │      │      │）凌晨0 時0 分許，利│          │        │  至23頁）；      │
│  │      │      │用網路郵局匯款6,100 │          │        │子○○郵局帳號01│
│  │      │      │元至被告上開臺灣中小│          │        │  000000000000帳戶│
│  │      │      │企業銀行之帳戶內，旋│          │        │  存摺內頁1紙、臺 │
│  │      │      │遭提領一空。嗣子○○│          │        │  灣中小企業銀行前│
│  │      │      │未能收到商品，又發現│          │        │  鎮分行98年10月14│
│  │      │      │該網路賣家無法聯絡，│          │        │  日98年臺企銀前鎮│
│  │      │      │始知遭騙，而報警查獲│          │        │  字第180號函檢附 │
│  │      │      │。                  │          │        │  乙○○開戶基本資│
│  │      │      │                    │          │        │  料及交易明細（見│
│  │      │      │                    │          │        │  偵七之一卷第7 至│
│  │      │      │                    │          │        │  10、12頁）；    │
│  │      │      │                    │          │        │YAHOO奇摩拍賣網 │
│  │      │      │                    │          │        │  頁（見偵七之一卷│
│  │      │      │                    │          │        │  第13至19頁）    │
├─┼───┼───┼──────────┼─────┼────┼─────────┤
│8 │戊○○│98年7 │該詐騙集團成員，即意│5,000     │案經彭詩│證人戊○○、區保│
│  │      │月28日│圖為自己不法之所有，│          │婷訴由高│  耀警詢陳述（偵八│
│  │      │某時許│共同基於詐欺取財之犯│          │雄市政府│  卷第10至13頁）；│
│  │      │      │意聯絡，於98年7 月28│          │警察局鼓│內政部警政署反詐│
│  │      │      │日某時，在臺灣地區某│          │山分局報│  騙案件紀錄表1 紙│
│  │      │      │不詳處所以電腦連結至│          │請臺灣板│  、臺北縣政府警察│
│  │      │      │露天巿集拍賣網站，佯│          │橋地方法│  局新莊分局中平派│
│  │      │      │欲販售「型號CANON870│          │院檢察署│  出所受理刑事案件│
│  │      │      │1S數位相機」1台 ，致│          │檢察官移│  報案三聯單1 紙、│
│  │      │      │人在臺北縣新莊巿之彭│          │送併案審│  受理詐騙帳戶通報│
│  │      │      │詩婷陷於錯誤，而依指│          │理（98年│  警示簡便格式表1 │
│  │      │      │示，於同日晚間11時31│          │度偵字第│  紙、受理各類案件│
│  │      │      │分許，至台新銀行自動│          │30090號 │  紀錄表1 紙（偵八│
│  │      │      │櫃員機匯款5,000元至 │          │ ）     │  卷第17至18、31至│
│  │      │      │被告高雄旗津郵局上開│          │        │  32頁）；        │
│  │      │      │帳戶內，旋遭提領一空│          │        │台新銀行自動櫃員│
│  │      │      │。嗣戊○○未能收到商│          │        │  機交易明細表1紙 │
│  │      │      │品，賣家之電話不通，│          │        │  、被告郵局帳戶明│
│  │      │      │始知遭騙，而報警查獲│          │        │  細資料（偵八卷第│
│  │      │      │。                  │          │        │  25 、27頁）；   │
│  │      │      │                    │          │        │ 露天巿集拍賣網 │
│  │      │      │                    │          │        │   頁（偵八卷第19 │
│  │      │      │                    │          │        │   至24頁）。     │
├─┼───┼───┼──────────┼─────┼────┼─────────┤
│9 │己○○│98年7 │該詐騙集團成員，即意│9,900     │案經桃園│證人己○○警詢陳│
│  │      │月28日│圖為自己不法之所有，│          │政府警察│  述（見偵九之一卷│
│  │      │某時許│共同基於詐欺取財之犯│          │局中壢分│  第10至13 頁 ）；│
│  │      │      │意聯絡，於98年7 月28│          │局報請臺│內政部警政署反詐│
│  │      │      │日某時，在臺灣地區某│          │灣高雄地│  騙諮詢專線紀錄表│
│  │      │      │不詳處所以電腦連結至│          │方法院檢│  1 紙、桃園縣政府│
│  │      │      │雅虎奇摩拍賣網站，佯│          │察署檢察│  警察局中壢分局普│
│  │      │      │欲販售商品，致在桃園│          │官移送併│  仁派出所受理刑事│
│  │      │      │縣中壢市之己○○陷於│          │案審理（│  案件報案三聯單1 │
│  │      │      │錯誤，下標商品，而依│          │99年度偵│  紙、受理詐騙帳戶│
│  │      │      │其指示，於同日（晚間│          │字第5389│  通報警示簡便格式│
│  │      │      │9 時16分許，至台新銀│          │號）    │  表1 紙、受理各類│
│  │      │      │行自動櫃員機匯款9,90│          │        │  案件紀錄表1紙（ │
│  │      │      │0 元至被告上開臺灣中│          │        │  見偵九之一卷第13│
│  │      │      │小企業銀行之帳戶內，│          │        │   至17 頁）；    │
│  │      │      │旋遭提領一空。嗣曾芳│          │        │乙○○臺灣中小企│
│  │      │      │琴發現該網路賣家網頁│          │        │  業銀行開戶基本資│
│  │      │      │已遭停權，始知遭騙，│          │        │  料及交易明細表、│
│  │      │      │而報警查獲。        │          │        │  台新銀行自動櫃員│
│  │      │      │                    │          │        │  機交易明細表1紙 │
│  │      │      │                    │          │        │  （見偵九之一卷第│
│  │      │      │                    │          │        │  6 至9 頁、12頁、│
│  │      │      │                    │          │        │  偵九之二卷第10至│
│  │      │      │                    │          │        │  13頁）。        │
├─┼───┼───┼──────────┼─────┼────┼─────────┤
│10│庚○○│98年7 │該詐騙集團成員，即意│30,000    │案經高雄│證人庚○○警詢陳│
│  │      │月29日│圖為自己不法之所有，│          │市政府警│  述（見偵十之一卷│
│  │      │下午3 │共同基於詐欺取財之犯│          │察局前鎮│  第10至11頁）；  │
│  │      │時許  │意聯絡，於98年7 月29│          │分局報請│臺灣中小企業銀行│
│  │      │      │日下午3 時許，撥打電│          │臺灣高雄│  存摺存款存款憑條│
│  │      │      │話於人在臺中巿南區國│          │地方法院│ （代傳票）1 紙、 │
│  │      │      │光里合作街住處之曾錦│          │檢察署檢│  庚○○帳號500620│
│  │      │      │瑞，佯稱為好友蔡佩玲│          │察官移送│  17128號臺灣中小 │
│  │      │      │，向其借款，致庚○○│          │併案審理│  企業銀行興中分行│
│  │      │      │陷於錯誤，而依指示，│          │（99年度│  存摺內頁、臺灣中│
│  │      │      │於同日下午3 時16分許│          │偵字第53│  小企業銀行前鎮分│
│  │      │      │，至臺中巿南區○○路│          │87號）  │  行98年9 月1 日98│
│  │      │      │136 號臺灣中小企業銀│          │        │  年台企銀前鎮字第│
│  │      │      │行興中分行臨櫃匯款30│          │        │  152 號函檢附吳秋│
│  │      │      │,000元至被告上開臺灣│          │        │  玫之開戶基本資料│
│  │      │      │中小企業銀行帳戶內，│          │        │  交易明細表（見偵│
│  │      │      │旋遭提領一空。嗣曾錦│          │        │  十之一卷第12至18│
│  │      │      │瑞事後查證，始知遭騙│          │        │  頁）。          │
│  │      │      │，而報警查獲。      │          │        │                  │
└─┴───┴───┴──────────┴─────┴────┴─────────┘
卷證編號代碼對照表：
┌────────────────────────────┐
│偵一卷：臺灣宜蘭地方法院檢察署98年度偵字第4739號卷      │
│偵一之一卷：宜蘭縣政府警察局羅東分局刑案偵查卷宗        │
│偵一之二卷：臺灣宜蘭地方法院檢察署98年度偵字第4275號卷  │
│偵二卷：臺灣高雄地方法院檢察署99年度偵字第5388號卷      │
│偵二之一卷：臺北市政府警察局中山分局刑案偵查卷宗        │
│偵三卷：臺灣臺南地方法院檢察署98年度偵字第17387號卷     │
│偵三之一卷：臺灣臺北地方法院檢察署98年度偵字第23299號   │
│偵四卷：臺灣臺南地方法院檢察署99年度偵字第2013號卷      │
│偵四之一卷：臺灣士林地方法院檢察署98年度偵字第14837號卷 │
│偵五卷：臺灣高雄地方法院檢察署99年度偵字第5386號卷      │
│偵五之一卷：臺北市政府警察局中正第二分局刑案偵查卷宗    │
│偵六卷：臺灣桃園地方法院檢察署98年度偵字第22205號卷     │
│偵七卷：臺灣臺南地方法院檢察署98年度偵字第17832號卷     │
│偵七之一卷：臺南縣政府警察局善化分局刑案偵查卷宗        │
│偵八卷：臺灣板橋地方法院檢察署98年度偵字第30090號卷     │
│偵九卷：臺灣高雄地方法院檢察署99年度偵字第5389號卷      │
│偵九之一卷：桃園縣政府警察局中壢分局刑案偵查卷宗        │
│偵九之二卷：臺灣高雄地方法院檢察署98年度偵字第30469號卷 │
│偵十卷：臺灣高雄地方法院檢察署99年度偵字第5387號卷      │
│偵十之一卷：臺灣高雄地方法院檢察署98年度偵字第34949 號卷│
│                                                        │
└────────────────────────────┘

司法院資訊處製作；財團法人民間司法改革基金會備份。
